# 政府委托在企业在自有土地上开展工程项目是否算作政府补助

提问人：eanaiwalker 时间：2020-04-24 11:09:00
主营畜禽屠宰的A公司和当地政府签订了《建设工程合同》，政府将A公司牲畜屠宰项目的土地平整项目发包给A公司，金额 500 万元。A公司已经办理了该片土地的土地使用证。
请教各位老师，这笔应该确认为工程业务收入，还是与资产相关的政府补助？

回答人：chenyiwei
建议考虑以下问题：
1 、正常情况下政府应在完成土地“三通一平”“七通一平”后再进行土地出让，现在为何出让尚未完成平整的土地？
2 、A公司是自行组织平整施工，还是完全外包？A有无承接建设工程的资质？
3 、实际发生的平整工程成本为多少？与 500 万元款项之间有无明显差异？
个人倾向于，更大的可能性是A公司将实际发生的平整成本计入土地使用权价值，收到政府发包款作为与资产相关的政府补助处理。